【裁判字號】    95,易,1520
【裁判日期】    950920
【裁判案由】    竊盜
【裁判全文】
臺灣板橋地方法院刑事判決              95年度易字第1520號
公  訴  人  臺灣板橋地方法院檢察署檢察官
被      告  乙○○
上列被告因竊盜案件，經檢察官提起公訴（94年度偵字第16546
號、95年度偵字第15013 號），本院改依簡式審理程序，判決如
下：
    主  文
乙○○連續攜帶兇器竊盜，處有期徒刑拾月。
扣案之扳手、老虎鉗、螺絲起子各壹支，均沒收。
    事  實
一、乙○○前曾因竊盜案件，經臺灣花蓮地方法院於民國88年6
    月23日以88年度易字第225 號判決，判處有期徒刑10月，緩
    刑5 年確定，嗣緩刑期滿，而緩刑之宣告未經撤銷，其刑之
    宣告失其效力。詎其猶不知悛悔，仍基於意圖為自己不法所
    有之竊盜概括犯意，連續自民國95年5 月間起至同年6 月12
    日下午4 時許為警查獲時止，分別攜帶其所有客觀上足以對
    人之生命、身體、安全構成威脅，可供兇器使用之扳手、活
    動扳手、老虎鉗、螺絲起子之工具，於如附表壹所示之時間
    、地點，先後以敲破丁○○、己○○、丙○○、甲○○及戊○○之車輛車窗之方式（毀損部分均未據告訴），竊取車內
    如附表壹所示之財物；復承前之概括犯意，於95年間不詳時
    間，在臺北縣市，以前開相同方式，竊取他人車內財物。嗣
    乙○○於95年6 月12日下午4 時許，駕駛其姐夫許樹發所有
    之車輛（懸掛先前竊得之甲○○所有之N3-7556 號車牌於其
    上），行經臺北市○○○路與南京西路口時為警查獲，並扣
    得其所有供其犯本件竊盜犯行所用之扳手、老虎鉗、螺絲起
    子各1 支，及如附表貳所示竊得之物（業據被害人出具保管
    單領回）。
二、案經臺北市政府警察局大同分局報請臺灣板橋地方法院檢察
    署偵查起訴。本院於準備程序進行中，被告就被訴事實為有
    罪之陳述，經告知被告簡式審判程序之旨，並聽取當事人之
    意見後，裁定進行簡式審判程序。
    理  由
一、上揭犯罪事實，業據被告乙○○於本院準備程序中及審理時
    皆坦承不諱（見本院卷宗95年8 月25日準備程序及同日簡式
    審判筆錄），核與證人即被害人甲○○、戊○○、己○○、
    丁○○、丙○○於警詢中證述之情節大致相符（見臺灣板橋
    地方法院檢察署95年度偵字第15013 號偵查卷宗第17、21至
    23、66至72頁），且有被害人戊○○、己○○、丁○○、丙○○各出具之贓物認領保管單4 紙、勘察採證同意書、臺北
    市政府警察局大同分局搜索筆錄、扣押筆錄、車輛車牌失竊
    作業-查獲車牌認可資料、臺北市政府警察局大同分局車牌
    （尋獲）電腦輸入單、臺北縣政府警察局車牌遺失電腦輸入
    單、臺北縣警察局中和分局受理刑事案件報案三聯單各1 件
    在卷可稽（附於同前偵卷第24、73至75、25至29、35頁38頁
    ），並有如附表壹、貳所示之物扣案足佐。是被告前開不利
    於己之自白，核與事實相符，應堪信實。本件事證明確，被
    告犯行洵堪認定，應予依法論科。
二、新舊法之比較：
（一）查被告行為後，刑法於94年2 月2 日修正公布，95年7 月
      1 日施行，其中刪除第55條（牽連犯）、第56條（連續犯
      ），並修正第2 條（新舊法之比較適用）、第47條（累犯
      ）、第38條（沒收）之規定。而刑法第2 條係規範行為後
      法律變更所生新舊法律比較適用之準據法，是刑法第2 條
      本身雖經修正，但該條文既屬適用法律之準據法，本身尚
      無比較新舊法之問題，應逕適用裁判時即修正後刑法第2
      條規定以決定適用之刑罰法律，先予敘明。
（二）按行為後法律有變更者，適用行為時之法律。但行為後之
      法律有利於行為人者，適用最有利於行為人之法律，修正
      後刑法第2 條第1 項定有明文。又比較時應就罪刑有關之
      共犯、未遂犯、想像競合犯、牽連犯、連續犯、結合犯，
      以及累犯加重、自首減輕暨其他法定加減（如身分加減）
      與加減例等一切規定，綜其全部罪刑之結果而為比較。再
      從刑附屬於主刑，除法律有特別規定者外，依主刑所適用
      之法律（最高法院95年第8 次刑事庭會議決議參照）。
（三）刑法第56條有關「連續數行為而犯同一之罪名者，以一罪
      論，但得加重其刑至二分之一」之連續犯之規定，亦經修
      正刪除。亦即被告基於概括犯意所為之數行為，自95年7
      月1 日起已不再成立連續犯而得論以一罪，而應依具體行
      為之性質論罪。查被告本案所為多次竊盜犯罪行為，均發
      生於新法施行之前，被告所為之各次行為，時間、地點、
      對象，各均獨立，但其時間緊接，所犯係構成要件相同之
      罪名，主觀上顯係基於概括犯意所為，為連續犯，依修正
      前刑法第56條規定，論以一罪，較依新法分論以多次竊盜
      罪之結果，對被告較為有利。
（四）綜此，爰依整體比較之結果，依修正後刑法第2 條第1 項
      前段之規定，適用行為時之舊法處斷。又刑法第38條關於
      沒收之規定，亦同於95年7 月1 日修正施行，惟因沒收係
      屬從刑，應隨同主刑適用同一準據法，而前開比較新舊法
      結果，既適用刑法修正前相關規定，有關沒收之規定，自
      應適用修正前刑法第38條規定。
三、查被告先後持以行竊之扳手、老虎鉗、螺絲起子，皆為金屬
    製，質地堅硬，且有銳利尖端，客觀上對人之生命、身體、
    安全足以構成威脅，為兇器無訛。是核被告所為，係犯刑法
    第321 條第1 項第3 款之攜帶兇器竊盜罪。被告先後多次攜
    帶兇器竊盜犯行，時間緊接，所犯為構成要件相同之罪名，
    為連續犯，應依修正前刑法第56條規定論以一較重之攜帶兇
    器竊盜罪，並依法加重其刑。爰審酌被告恣意多次攜帶兇器
    打破被害人車窗之方式，竊取他人財物，非但使各該被害人
    無端蒙受諸多損失及不便，更對社會治安造成嚴重危害，復
    參酌其素行狀況（有臺灣高等法院被告前案紀錄表1 件在卷
    足參）、犯罪之動機、目的、手段及犯後均已坦承犯行態度
    良好等一切情狀，量處如主文所示之刑，以示懲儆。
四、扣案之扳手、老虎鉗、螺絲起子各1 支，皆係被告所有，供
    其犯本案竊盜罪所用之物，業據被告供明在卷，均併依主刑
    所適用之修正前刑法第38條第1 項第2 款規定，宣告沒收。
據上論斷，應依刑事訴訟法第273 條之1 第1 項、第299 條第1
項前段，刑法第2 條第1 項前段、第321 條第1 項第3 款、修正
前刑法第56條、第38條第1 項第2 款，判決如主文。
本案經檢察官張慶林到庭執行職務。
中    華    民    國    95    年    9     月    20    日
                        刑事第四庭法  官  陳靜茹
以上正本證明與原本無異。
如不服本判決應於送達後10日內向本院提出上訴狀。
                                  書記官  許志豪
中    華    民    國    95    年    9     月    25    日
附錄本案論罪科刑法條
刑法第321條
犯竊盜罪而有左列情形之一者，處六月以上、五年以下有期徒刑：
一  於夜間侵入住宅或有人居住之建築物、船艦或隱匿其內而犯
    之者。
二  毀越門扇、牆垣或其他安全設備而犯之者。
三  攜帶兇器而犯之者。
四  結夥三人以上而犯之者。
五  乘火災、水災或其他災害之際而犯之者。
六  在車站或埠頭而犯之者。
前項之未遂犯罰之。
附表壹
   ┌──┬───┬───────┬────┬──────┐
   │編號│被害人│犯罪時間、地點│犯罪方法│所得財物    │
   ├──┼───┼───────┼────┼──────┤
   │ 1  │丁○○│95年5 月11日  │以自備扳│黑色筆記包  │
   │    │      │上午9 時許    │手，敲破│            │
   │    │      │在臺北縣新莊市│被害人車│            │
   │    │      │建國1 路73號前│號7W-707│            │
   │    │      │              │8 號車輛│            │
   │    │      │              │車窗，竊│            │
   │    │      │              │取車內財│            │
   │    │      │              │物      │            │
   ├──┼───┼───────┼────┼──────┤
   │ 2  │己○○│95年5 月14日  │以自備扳│遠通電收ETC │
   │    │      │上午9 時許    │手，敲破│主機        │
   │    │      │在臺北縣土城市│被害人車│            │
   │    │      │中央路4 段287 │牌3G-576│            │
   │    │      │之3 號前      │9 號車輛│            │
   │    │      │              │車窗，竊│            │
   │    │      │              │取車內財│            │
   │    │      │              │物      │            │
   ├──┼───┼───────┼────┼──────┤
   │ 3  │丙○○│95年5 月22日  │以自備扳│音響主機、DV│
   │    │      │上午9 時許    │手、老虎│D 片夾、衛星│
   │    │      │在桃園縣蘆洲鄉│鉗、螺絲│導航器、超速│
   │    │      │五福村廟口24號│起子，敲│警報器      │
   │    │      │旁            │破被害人│            │
   │    │      │              │車號4338│            │
   │    │      │              │-KS 號車│            │
   │    │      │              │輛車窗，│            │
   │    │      │              │竊取車內│            │
   │    │      │              │財物    │            │
   ├──┼───┼───────┼────┼──────┤
   │ 4  │甲○○│95年6 月2 日  │以自備活│N3-7556號車 │
   │    │（車主│上午9 時許    │動扳手，│牌          │
   │    │為許樹│在臺北縣中和市│竊取車號│            │
   │    │發）  │華順街103巷口 │N3-7556 │            │
   │    │      │              │車輛車牌│            │
   ├──┼───┼───────┼────┼──────┤
   │ 5  │戊○○│95年6 月3 日  │以自備扳│金箔手鍊2 面│
   │    │      │上午9 時許    │手，敲破│、人型金牌金│
   │    │      │在臺北縣土城市│被害人車│箔1 面、黑色│
   │    │      │中華路附近    │號ZV-863│筆記包1 個、│
   │    │      │              │3 號車窗│ZV-8633 號行│
   │    │      │              │，竊取車│車執照及汽車│
   │    │      │              │內財物  │保險證各1 張│
   └──┴───┴───────┴────┴──────┘
附表貳
   ┌──────────┬───┬───────────┐
   │物品                │數量  │備註                  │
   ├──────────┼───┼───────────┤
   │黃金（金箔手鍊）    │貳面  │                      │
   ├──────────┼───┼───────────┤
   │黃金（人型車牌金箔）│壹面  │                      │
   ├──────────┼───┼───────────┤
   │測速器              │肆個  │不同廠牌              │
   ├──────────┼───┼───────────┤
   │傻瓜相機            │貳臺  │廠牌：canon           │
   │                    │      │機號：0000000         │
   │                    │      │廠牌：oloympus        │
   │                    │      │機號：0000000         │
   ├──────────┼───┼───────────┤
   │汽車音響主機        │壹組  │廠牌：pioneer         │
   │                    │      │型號：86120-0M010     │
   ├──────────┼───┼───────────┤
   │汽車喇叭            │貳個  │                      │
   ├──────────┼───┼───────────┤
   │汽車三環表          │壹組  │                      │
   ├──────────┼───┼───────────┤
   │記事本              │貳本  │                      │
   ├──────────┼───┼───────────┤
   │中油油票            │貳張  │                      │
   ├──────────┼───┼───────────┤
   │高速公路回速票      │玖張  │價值新臺幣100 元      │
   ├──────────┼───┼───────────┤
   │鑰匙包              │壹個  │內有鑰匙壹串、新光    │
   │                    │      │保全磁卡壹個          │
   ├──────────┼───┼───────────┤
   │ETC主機             │壹個  │含貳張儲值卡          │
   ├──────────┼───┼───────────┤
   │手電筒              │壹個  │銀色（價值約1000元）  │
   ├──────────┼───┼───────────┤
   │黑色筆記包          │壹個  │                      │
   ├──────────┼───┼───────────┤
   │ZV-8633 自小客車    │各壹張│                      │
   │行車、汽車強制保    │      │                      │
   │險證                │      │                      │
   ├──────────┼───┼───────────┤
   │自小客車車牌        │貳面  │車號N3-7556           │
   └──────────┴───┴───────────┘


司法院資訊處製作；財團法人民間司法改革基金會備份。
